【裁判字號】    95,訴,552
【裁判日期】    950420
【裁判案由】    偽造文書
【裁判全文】
臺灣桃園地方法院刑事判決               95年度訴字第552號
公  訴  人  台灣桃園地方法院檢察署檢察官
被      告  甲○  ○○○  ○○.
                    （
上列被告因偽造文書案件，經檢察官提起公訴（95年度偵字第35
26號），本院裁定改依簡式審判程序，判決如下：
    主  文
HA THI HUONG（何氏紅）共同偽造公印文，處有期徒刑捌月，並
於刑之執行完畢或赦免後驅逐出境。扣案影印統一證號JD000
00000號之中華民國外僑居留證上偽造之「內政部」公印文
壹枚沒收。
    事  實
一、HA THI HUONG（音譯何氏紅，下稱何氏紅）係越南籍人，原
    係於民國93年4 月8 日持簽證合法入境來臺後至基隆市○○
    區○○路1 段133 巷48號2 樓陳子棠宅工作，詎何氏紅於94
    年2 月27日自上址逃逸，為求在臺繼續工作，於94年11月1
    日與不詳姓名越南籍綽號「阿蘭」之成年女子（下稱「阿蘭
    」）共同基於偽造特種文書及公印文之犯意聯絡，在桃園縣
    新屋鄉境內某處，何氏紅交付新台幣（下同）3,000 元及其
    所有之照片4 幀予「阿蘭」，由「阿蘭」於不詳時間、地點
    偽造姓名NGUYEN THI MEN阮氏面、統一證號：JD00000000、
    年籍資料、核發單位：台北縣警察局、貼有何氏紅相片、其
    上蓋有「內政部印」公印文1 枚之中華民國外僑居留證1 張
    （下稱外僑居留證），於同年月10日在台灣地區某地「阿蘭
    」再將偽造之外僑居留證交由何氏紅持有，於同年月14日何
    氏紅旋即與「阿蘭」基於行使偽造特種文書之犯意聯絡，2
    人持該偽造之外僑居留證正本1 張，至位於桃園縣新屋鄉永
    安村228 之2 號毅強科技股份有限公司，向不知情之負責人
    李龍，表示其為「阮氏面」本人，欲應徵工作以行使，使毅
    強科技股份有限公司雇用何氏紅為勞工，何氏紅隨即將上開
    偽造之外僑居留證正本交還予「阿蘭」，致生損害於「阮氏
    面」、毅強科技股份有限公司及警政機關對於外僑管理之正
    確性。嗣於95年1 月24日下午4 時30分許，為警在毅強科技
    股份有限公司查獲，並扣得前揭偽造之外僑居留證影本1 紙
    ，因而知悉上情。
二、案經桃園縣政府警察局楊梅分局報請台灣桃園地方法院檢察
    署檢察官偵查起訴。
    理  由
一、本件經檢察官提起公訴，被告何氏紅於準備程序中就被訴事
    實為有罪之陳述，經受命法官告知簡式審判程序之旨，並聽
    取公訴人及被告之意見後，由合議庭裁定進行簡式審判程序
    ，合先敘明。
二、訊據被告，對於上揭時地，透過越南籍真實姓名不詳綽號「
    阿蘭」之成年女子，由被告提供照片4 幀，並以3,000 元之
    代價，由「阿蘭」偽造貼有被告照片之「NGUYEN THI MEN阮
    氏面」名義之外僑居留證後，再由被告與「阿蘭」持以為應
    徵工作而行使之，以遂行滯留在臺工作之目的等情，業經被
    告於警詢、偵查及本院中坦認屬實，並經證人李龍於警詢時
    證述明確，復有外勞居留資料查詢1 紙及偽造「NGUYEN THI
    MEN 阮氏面」名義之外僑居留證影本1 份在卷可稽，而該偽
    造之外僑居留證經本院函核發之台北縣政府警察局查證結果
    ，台北縣政府警察局確認該外僑居留證之有效期限與該機關
    所核發之外僑居留證不符，而認係偽造之證件無訛，此有台
    北縣政府警察局95年3 月17日北縣警外字第0950035251號函
    1 份附卷足稽，被告之自白供述，與現有事證相符，應堪置
    信。本件事證已臻明確，被告犯行，堪以認定。
三、核被告所為，係犯刑法第216 條、第212 條之行使偽造外僑
    居留證、同法第218 條第1 項之偽造公印文罪。被告偽造外
    僑居留證之低度行為，應為行使偽造外僑居留證之高度行為
    所吸收，不另論罪。被告與「阿蘭」間，就偽造公印文、外
    僑居留證、行使偽造外僑居留證之行為，有犯意之聯絡及行
    為之分擔，均為共同正犯。又被告所犯偽造公印文及行使偽
    造外僑居留證2 罪間，有方法結果之牽連關係，為牽連犯，
    應從一重之偽造公印文罪處斷。爰審酌被告為謀工作，偽造
    外僑居留證，損及我國對於外僑管理之正確性，然念及其取
    得偽造證件之時間非長，且除謀取工作外，並無再犯他罪，
    對於我國治安之危害尚輕，以及犯罪後坦承犯行，態度良好
    等一切情狀，公訴人雖對被告之犯行求處有期徒刑1 年2 月
    ，惟本院以上開理由，認公訴人之求刑稍嫌過重，爰量刑如
    主文所示，以示懲儆。扣案影印之外僑居留證上偽造之「內
    政部」公印文1 枚，應依刑法第219 條之規定宣告沒收。本
    案偽造之外僑居留證正本，並未扣案，為免執行之困難，不
    另為沒收之諭知。另外僑居留證影本1 紙雖有扣案，惟此均
    係證人李龍為保有被告之人事資料而影印留存公司使用，並
    非被告所有之物，亦不另為沒收之宣告，附此敘明。
四、查被告為越南籍之外國人，今在我國境內犯罪受有期徒刑8
    月之宣告，破壞我國治安，已不能適合在我國繼續居留，爰
    依刑法第95條規定，諭知被告於刑之執行完畢或赦免後驅逐
    出境。
據上論斷，依刑事訴訟法第273 條之1 、第299 條第1 項前段，
刑法第28條、第216 條、第212 條、第218 條第1 項、第55條、
第95條、第219 條，罰金罰鍰提高標準條例第1 條前段，判決如
主文。
本案經檢察官劉承武到庭執行職務。
中    華    民    國    95    年    4    月   20       日
                  刑事第四庭  法  官  張淑華
以上正本證明與原本無異。
如不服本判決，應於送達後10日內，向本院提出上訴狀。
                              書記官  郭中明
中    華    民    國    95    年    4    月    20      日
附錄本判決論罪之法條：
中華民國刑法第212條：
偽造、變造護照、旅券、免許證、特許證及關於品行、能力服務
或其他相類之證書、介紹書，足以生損害於公眾或他人者，處1
年以下有期徒刑、拘役或300 元以下罰金。
中華民國刑法第216條：
行使第210 條至第215 條之文書者，依偽造、變造文書或登載不
實事項或使登載不實事項之規定處斷。
中華民國刑法第218條第1項：
偽造公印或公印文者，處 5 年以下有期徒刑。


司法院資訊處製作；財團法人民間司法改革基金會備份。
